# 拆除旧房并建造新房时，旧房原账面价值的处理

提问人：wind448 时间：2014-04-01 16:05:52
陈版，在《计学撮要（ 2011 ）》中第 188 页关于“拆除旧房并建造新房时，旧房原账面价值的处理”中的情形一.（ 1 ），关于土地和旧房成本划分的支撑材料是否需要一份评估报告？谢谢！

回答人：chenyiwei
请核对：情形 1 、（ 1 ）实际上是把全部收购价款均归属于土地使用权，并不需要分拆。情形 2 是对原有固定资产或投资性房地产的处置，也不涉及单独确定被拆除房屋建筑物价值的问题？